【裁判字號】    99,易,1054
【裁判日期】    991231
【裁判案由】    違反毒品危害防制條例
【裁判全文】
臺灣屏東地方法院刑事判決              99年度易字第1054號
公  訴  人  臺灣屏東地方法院檢察署檢察官
被      告  李紹慶
上列被告因違反毒品危害防制條例案件，經檢察官提起公訴（99
年度毒偵字第1866號），本院於準備程序進行中，因被告就被訴
事實為有罪之陳述，經告知簡式審判程序意旨，並聽取公訴人及
被告之意見後，本院裁定依簡式審判程序審理，判決如下：
    主  文
李紹慶施用第二級毒品，處有期徒刑肆月，如易科罰金，以新台
幣壹仟元折算壹日，扣案第二級毒品甲基安非他命包（合計驗
餘總淨重零點貳肆公克）沒收銷燬之。
    事  實
一、李紹慶前於民國96年間因施用毒品案件，經本院以96年度毒
    聲字第96號裁定觀察、勒戒後，認無繼續施用毒品之傾向，
    於96年8 月2 日執行完畢釋放出所，並由台灣屏東地方法院
    檢察官檢察官以96年度毒偵字第427 號不起訴處分確定。詎
    其仍不知戒除毒癮，明知甲基安非他命業經公告列為毒品危
    害防制條例第2 條第2 項第2 款之第二級毒品，不得持有及
    施用，竟基於施用第二級毒品甲基安非他命之犯意，於99年
    7 月29日1 時許（起訴書誤載為晚間12時許），在其位於屏
    東縣潮州鎮○○里○○路24之3 號住處內，將第二級毒品甲
    基安非他命置入其所有之玻璃球內，以點火燒烤吸食煙霧之
    方式，施用甲基安非他命1 次。嗣於同年7 月30日7 時41分
    許，為警持台灣屏東地方法院檢察署檢察官所核發之拘票至
    李紹慶上開住處拘提到案，並於附帶搜索時扣得其所有供本
    次施用之甲基安非他命3 包（合計驗餘總淨重0.24公克），
    經採集尿液送驗，呈甲基安非他命陽性反應，而悉上情。
二、案經屏東縣政府警察局潮州分局報告台灣屏東地方法院檢察
    署檢察官偵查起訴。
    理  由
一、本件被告李紹慶所犯係死刑、無期徒刑、最輕本刑為3 年以
    上有期徒刑以外之罪，其於準備程序就前揭被訴事實為有罪
    之陳述，經告知簡式審判程序之旨，並聽取其與公訴人之意
    見後，本院認無不得或不宜改依簡式審判程序進行之情事，
    依刑事訴訟法第273 條之1 第1 項、第284 條之1 規定，裁
    定進行簡式審判程序，合先敘明。
二、上揭犯罪事實，業據被告於警詢、偵訊及本院審理中坦承不
    諱，而被告為警於99年7 月30日查獲後採集之尿液，經屏東
    縣政府警察局員警初步檢驗後，再送台灣檢驗科技股份有限
    公司，以酵素免疫分析法初步檢驗及氣相層析質譜儀法確認
    檢驗結果，確呈甲基安非他命之陽性反應，有台灣檢驗科技
    股份有限公司99年8 月13日編號KＺ000000000000號濫用藥物
    尿液檢驗報告、屏東縣政府警察局潮州分局查獲毒品類初步
    檢驗結果報告表、偵辦疑似施用毒品尿液檢體送驗代號與真
    實姓名對照表、初步檢驗照片2 幀附卷足稽；又查獲當時所
    扣得之白色結晶3 包（合計驗餘總淨重0.24公克），經屏東
    縣政府警察局員警初步檢驗後，再送高雄市立凱旋醫院檢驗
    ，確為第二級毒品甲基安非他命無誤，有卷附該院99年11
    月5 日高市凱醫驗字第14270 號濫用藥物成品檢驗鑑定書及
    初步檢驗報告單各1 份可徵，上述鑑驗結果，係檢驗機關本
    於專業知識及以精密儀器或科學檢驗方法所得之結論，自可
    憑信。此外，復有搜索扣押筆錄、扣案物品目錄表各1 份在
    卷足憑，綜上足認，本案事證明確，被告上開犯行，應堪認
    定。
三、查甲基安非他命屬毒品危害防制條例第2 條第2 項第2 款所
    規定之第二級毒品，不得持有、施用，被告竟持以施用，核
    其所為，係犯毒品危害防制條例第10條第2 項之施用第二級
    毒品罪。其施用前持有甲基安非他命之低度行為，應為施用
    之高度行為所吸收，不另論罪。爰審酌被告前因施用毒品案
    件，經觀察、勒戒及刑之執行完畢後，仍不思悔改，徹底去
    除施用毒品之惡習，竟又施用毒品，顯其無戒絕毒品之意且
    繼續沈淪毒海之中，及兼衡其素行狀況非佳、施用毒品對社
    會治安造成之危害，生活狀況、教育程度、犯後坦承犯行，
    態度良好、公訴人之求刑等一切情狀，量處如主文所示之刑
    ，並依其職業、收入各情諭知易科罰金之標準。扣案之白色
    結晶3 包（合計驗餘總淨重0.24公克）為第二級毒品甲基安
    非他命，業俱上述，且為被告本件施用毒品所餘，業據其供
    承屬實，而包裝所用之包裝袋3 只因與其內毒品不可析離，
    應視同本件查獲之第二級毒品，併依毒品危害防制條例第18
    條第1 項前段規定，宣告沒收銷燬之。至本件鑑驗所用之第
    二級毒品甲基安非他命，因檢驗而滅失、被告所有施用第二
    級毒品所用之玻璃球1 個，則遭被告用畢丟棄，業據其供承
    在卷，復無證據證明現仍存在，爰均不為沒收銷燬及沒收之
    宣告。
據上論斷，應依刑事訴訟法273 條之1 第1 項、第299 條第1項
前段，毒品危害防制條例第10條第2 項、第18條第1 項前段，刑
法第11條、第41條第1項前段，判決如主文。
本案經檢察官陳立興到庭執行職務
中    華    民    國    99    年    12    月    31    日
                  刑事第五庭    法  官  劉怡孜
以上正本證明與原本無異。
如不服本判決應於收受判決後10日內向本院提出上訴書狀，並應
敘述具體理由；其未敘述上訴理由者，應於上訴期間屆滿後20日
內向本院補提理由書（均須按他造當事人之人數附繕本）「切勿
逕送上級法院」。
中    華    民    國    99    年    12    月    31    日
                                書記官  薛慧茹
附錄本案論罪科刑之法條
毒品危害防制條例第10條第2項
施用第二級毒品者，處 3 年以下有期徒刑。

司法院資訊處製作；財團法人民間司法改革基金會備份。
